# 新租赁准则租赁付款额现值计算问题

提问人：wx_5f0aec932dbf 时间：2020-11-19 16:50:00
各位老师好：
房屋租赁合同租赁期三年（存在跨期），约定付款方式为每月 5 日前支付当月的租金，按月看像先付年金。在计算租赁付款额现值时，是选择以月为一期还是选择一年为一期进行折现呢？
谢谢

回答人：chenyiwei
理论上应按月折现（需将年利率换算为月度利率）。实务中如影响不重大，也可以简化为按年折现，但这只是基于重要性原则，可能可以接受的简化处理方法。